{"present": {"1 Singular": {"Affirmative": "sn\u00e1mhaim", "Question": "an sn\u00e1mhaim?", "Negative": "n\u00ed shn\u00e1mhaim"}, "2 Singular": {"Affirmative": "sn\u00e1mhann t\u00fa", "Question": "an sn\u00e1mhann t\u00fa?", "Negative": "n\u00ed shn\u00e1mhann t\u00fa"}, "3 Singular": {"Male": {"Affirmative": "sn\u00e1mhann s\u00e9", "Question": "an sn\u00e1mhann s\u00e9?", "Negative": "n\u00ed shn\u00e1mhann s\u00e9"}, "Female": {"Affirmative": "sn\u00e1mhann s\u00ed", "Question": "an sn\u00e1mhann s\u00ed?", "Negative": "n\u00ed shn\u00e1mhann s\u00ed"}}, "1 Plural": {"Compressed": {"Affirmative": "sn\u00e1mhaimid", "Question": "an sn\u00e1mhaimid?", "Negative": "n\u00ed shn\u00e1mhaimid"}, "Extended": {"Affirmative": "sn\u00e1mhann muid", "Question": "an sn\u00e1mhann muid?", "Negative": "n\u00ed shn\u00e1mhann muid"}}, "2 Plural": {"Affirmative": "sn\u00e1mhann sibh", "Question": "an sn\u00e1mhann sibh?", "Negative": "n\u00ed shn\u00e1mhann sibh"}, "3 Plural": {"Affirmative": "sn\u00e1mhann siad", "Question": "an sn\u00e1mhann siad?", "Negative": "n\u00ed shn\u00e1mhann siad"}, "Passive": {"Affirmative": "sn\u00e1mhtar", "Question": "an sn\u00e1mhtar?", "Negative": "n\u00ed shn\u00e1mhtar"}}, "future": {"1 Singular": {"Affirmative": "sn\u00e1mhfaidh m\u00e9", "Question": "an sn\u00e1mhfaidh m\u00e9?", "Negative": "n\u00ed shn\u00e1mhfaidh m\u00e9"}, "2 Singular": {"Affirmative": "sn\u00e1mhfaidh t\u00fa", "Question": "an sn\u00e1mhfaidh t\u00fa?", "Negative": "n\u00ed shn\u00e1mhfaidh t\u00fa"}, "3 Singular": {"Male": {"Affirmative": "sn\u00e1mhfaidh s\u00e9", "Question": "an sn\u00e1mhfaidh s\u00e9?", "Negative": "n\u00ed shn\u00e1mhfaidh s\u00e9"}, "Female": {"Affirmative": "sn\u00e1mhfaidh s\u00ed", "Question": "an sn\u00e1mhfaidh s\u00ed?", "Negative": "n\u00ed shn\u00e1mhfaidh s\u00ed"}}, "1 Plural": {"Compressed": {"Affirmative": "sn\u00e1mhfaimid", "Question": "an sn\u00e1mhfaimid?", "Negative": "n\u00ed shn\u00e1mhfaimid"}, "Extended": {"Affirmative": "sn\u00e1mhfaidh muid", "Question": "an sn\u00e1mhfaidh muid?", "Negative": "n\u00ed shn\u00e1mhfaidh muid"}}, "2 Plural": {"Affirmative": "sn\u00e1mhfaidh sibh", "Question": "an sn\u00e1mhfaidh sibh?", "Negative": "n\u00ed shn\u00e1mhfaidh sibh"}, "3 Plural": {"Affirmative": "sn\u00e1mhfaidh siad", "Question": "an sn\u00e1mhfaidh siad?", "Negative": "n\u00ed shn\u00e1mhfaidh siad"}, "Passive": {"Affirmative": "sn\u00e1mhfar", "Question": "an sn\u00e1mhfar?", "Negative": "n\u00ed shn\u00e1mhfar"}}, "past": {"1 Singular": {"Affirmative": "shn\u00e1mh m\u00e9", "Question": "ar shn\u00e1mh m\u00e9?", "Negative": "n\u00edor shn\u00e1mh m\u00e9"}, "2 Singular": {"Affirmative": "shn\u00e1mh t\u00fa", "Question": "ar shn\u00e1mh t\u00fa?", "Negative": "n\u00edor shn\u00e1mh t\u00fa"}, "3 Singular": {"Male": {"Affirmative": "shn\u00e1mh s\u00e9", "Question": "ar shn\u00e1mh s\u00e9?", "Negative": "n\u00edor shn\u00e1mh s\u00e9"}, "Female": {"Affirmative": "shn\u00e1mh s\u00ed", "Question": "ar shn\u00e1mh s\u00ed?", "Negative": "n\u00edor shn\u00e1mh s\u00ed"}}, "1 Plural": {"Compressed": {"Affirmative": "shn\u00e1mhamar", "Question": "ar shn\u00e1mhamar?", "Negative": "n\u00edor shn\u00e1mhamar"}, "Extended": {"Affirmative": "shn\u00e1mh muid", "Question": "ar shn\u00e1mh muid?", "Negative": "n\u00edor shn\u00e1mh muid"}}, "2 Plural": {"Affirmative": "shn\u00e1mh sibh", "Question": "ar shn\u00e1mh sibh?", "Negative": "n\u00edor shn\u00e1mh sibh"}, "3 Plural": {"Compressed": {"Affirmative": "shn\u00e1mh siad", "Question": "ar shn\u00e1mh siad?", "Negative": "n\u00edor shn\u00e1mh siad"}, "Extended": {"Affirmative": "shn\u00e1mhadar", "Question": "ar shn\u00e1mhadar?", "Negative": "n\u00edor shn\u00e1mhadar"}}, "Passive": {"Affirmative": "sn\u00e1mhadh", "Question": "ar sn\u00e1mhadh?", "Negative": "n\u00edor sn\u00e1mhadh"}}, "condi": {"1 Singular": {"Affirmative": "shn\u00e1mhfainn", "Question": "an sn\u00e1mhfainn?", "Negative": "n\u00ed shn\u00e1mhfainn"}, "2 Singular": {"Affirmative": "shn\u00e1mhf\u00e1", "Question": "an sn\u00e1mhf\u00e1?", "Negative": "n\u00ed shn\u00e1mhf\u00e1"}, "3 Singular": {"Male": {"Affirmative": "shn\u00e1mhfadh s\u00e9", "Question": "an sn\u00e1mhfadh s\u00e9?", "Negative": "n\u00ed shn\u00e1mhfadh s\u00e9"}, "Female": {"Affirmative": "shn\u00e1mhfadh s\u00ed", "Question": "an sn\u00e1mhfadh s\u00ed?", "Negative": "n\u00ed shn\u00e1mhfadh s\u00ed"}}, "1 Plural": {"Compressed": {"Affirmative": "shn\u00e1mhfaimis", "Question": "an sn\u00e1mhfaimis?", "Negative": "n\u00ed shn\u00e1mhfaimis"}, "Extended": {"Affirmative": "shn\u00e1mhfadh muid", "Question": "an sn\u00e1mhfadh muid?", "Negative": "n\u00ed shn\u00e1mhfadh muid"}}, "2 Plural": {"Affirmative": "shn\u00e1mhfadh sibh", "Question": "an sn\u00e1mhfadh sibh?", "Negative": "n\u00ed shn\u00e1mhfadh sibh"}, "3 Plural": {"Compressed": {"Affirmative": "shn\u00e1mhfaid\u00eds", "Question": "an sn\u00e1mhfaid\u00eds?", "Negative": "n\u00ed shn\u00e1mhfaid\u00eds"}, "Extended": {"Affirmative": "shn\u00e1mhfadh siad", "Question": "an sn\u00e1mhfadh siad?", "Negative": "n\u00ed shn\u00e1mhfadh siad"}}, "Passive": {"Affirmative": "shn\u00e1mhfa\u00ed", "Question": "an sn\u00e1mhfa\u00ed?", "Negative": "n\u00ed shn\u00e1mhfa\u00ed"}}, "imper": {"1 Singular": {"Affirmative": "sn\u00e1mhaim!", "Negative": "n\u00e1 sn\u00e1mhaim!"}, "2 Singular": {"Affirmative": "sn\u00e1mh!", "Negative": "n\u00e1 sn\u00e1mh!"}, "3 Singular": {"Male": {"Affirmative": "sn\u00e1mhadh s\u00e9!", "Negative": "n\u00e1 sn\u00e1mhadh s\u00e9!"}, "Female": {"Affirmative": "sn\u00e1mhadh s\u00ed!", "Negative": "n\u00e1 sn\u00e1mhadh s\u00ed!"}}, "1 Plural": {"Compressed": {"Affirmative": "sn\u00e1mhaimis!", "Negative": "n\u00e1 sn\u00e1mhaimis!"}, "Extended": {"Affirmative": "sn\u00e1mhadh muid!", "Negative": "n\u00e1 sn\u00e1mhadh muid!"}}, "2 Plural": {"Affirmative": "sn\u00e1mhaig\u00ed!", "Negative": "n\u00e1 sn\u00e1mhaig\u00ed!"}, "3 Plural": {"Compressed": {"Affirmative": "sn\u00e1mhaid\u00eds!", "Negative": "n\u00e1 sn\u00e1mhaid\u00eds!"}, "Extended": {"Affirmative": "sn\u00e1mhadh siad!", "Negative": "n\u00e1 sn\u00e1mhadh siad!"}}, "Passive": {"Affirmative": "sn\u00e1mhtar!", "Negative": "n\u00e1 sn\u00e1mhtar!"}}, "pastConti": {"1 Singular": {"Affirmative": "shn\u00e1mhainn", "Question": "an sn\u00e1mhainn?", "Negative": "n\u00ed shn\u00e1mhainn"}, "2 Singular": {"Affirmative": "shn\u00e1mht\u00e1", "Question": "an sn\u00e1mht\u00e1?", "Negative": "n\u00ed shn\u00e1mht\u00e1"}, "3 Singular": {"Male": {"Affirmative": "shn\u00e1mhadh s\u00e9", "Question": "an sn\u00e1mhadh s\u00e9?", "Negative": "n\u00ed shn\u00e1mhadh s\u00e9"}, "Female": {"Affirmative": "shn\u00e1mhadh s\u00ed", "Question": "an sn\u00e1mhadh s\u00ed?", "Negative": "n\u00ed shn\u00e1mhadh s\u00ed"}}, "1 Plural": {"Compressed": {"Affirmative": "shn\u00e1mhaimis", "Question": "an sn\u00e1mhaimis?", "Negative": "n\u00ed shn\u00e1mhaimis"}, "Extended": {"Affirmative": "shn\u00e1mhadh muid", "Question": "an sn\u00e1mhadh muid?", "Negative": "n\u00ed shn\u00e1mhadh muid"}}, "2 Plural": {"Affirmative": "shn\u00e1mhadh sibh", "Question": "an sn\u00e1mhadh sibh?", "Negative": "n\u00ed shn\u00e1mhadh sibh"}, "3 Plural": {"Compressed": {"Affirmative": "shn\u00e1mhaid\u00eds", "Question": "an sn\u00e1mhaid\u00eds?", "Negative": "n\u00ed shn\u00e1mhaid\u00eds"}, "Extended": {"Affirmative": "shn\u00e1mhadh siad", "Question": "an sn\u00e1mhadh siad?", "Negative": "n\u00ed shn\u00e1mhadh siad"}}, "Passive": {"Affirmative": "shn\u00e1mhta\u00ed", "Question": "an sn\u00e1mhta\u00ed?", "Negative": "n\u00ed shn\u00e1mhta\u00ed"}}, "subj": {"1 Singular": {"Affirmative": "go sn\u00e1mha m\u00e9", "Negative": "n\u00e1r shn\u00e1mha m\u00e9"}, "2 Singular": {"Affirmative": "go sn\u00e1mha t\u00fa", "Negative": "n\u00e1r shn\u00e1mha t\u00fa"}, "3 Singular": {"Male": {"Affirmative": "go sn\u00e1mha s\u00e9", "Negative": "n\u00e1r shn\u00e1mha s\u00e9"}, "Female": {"Affirmative": "go sn\u00e1mha s\u00ed", "Negative": "n\u00e1r shn\u00e1mha s\u00ed"}}, "1 Plural": {"Compressed": {"Affirmative": "go sn\u00e1mhaimid", "Negative": "n\u00e1r shn\u00e1mhaimid"}, "Extended": {"Affirmative": "go sn\u00e1mha muid", "Negative": "n\u00e1r shn\u00e1mha muid"}}, "2 Plural": {"Affirmative": "go sn\u00e1mha sibh", "Negative": "n\u00e1r shn\u00e1mha sibh"}, "3 Plural": {"Affirmative": "go sn\u00e1mha siad", "Negative": "n\u00e1r shn\u00e1mha siad"}, "Passive": {"Affirmative": "go sn\u00e1mhtar", "Negative": "n\u00e1r shn\u00e1mhtar"}}, "verbal noun": "sn\u00e1mh", "verbal adjective": "sn\u00e1fa"}